---
title: "Arbetsmarknadsindikatorer för Unga"
subtitle: "Automatiserad Statistikpipeline"
format:
  html:
    toc: true
    toc-depth: 3
    theme: cosmo
execute:
  echo: false
  warning: false
  message: false
params:
  data: null
  descriptives: null
  tables: null
  unemployment_plot: null
  employment_plot: null
---

# Översikt

Denna rapport presenterar centrala arbetsmarknadsindikatorer för unga (16–24 år) i Sveriges kommuner.  
Alla resultat genereras via en reproducerbar `targets`‑pipeline.

Analysen omfattar:

- befolkningsstruktur  
- arbetslöshets- och sysselsättningsgrad  
- uppdelning efter kön och åldersgrupp  
- deskriptiv statistik  
- tabeller och visualiseringar  

---

# Datasammanfattning

```{r}
params$data |>
  dplyr::glimpse()
```

---

# Deskriptiv Statistik

```{r}
params$descriptives
```

---

# Tabeller

```{r}
htmltools::HTML(params$tables$main_table_html)
```

---

# Diagram

Fördelning av kommunala ungdomsarbetslöshetsnivåer


![](params$unemployment_plot)

Fördelning av kommunala sysselsättningsnivåer bland unga över tid


![](params$employment_plot)

---

# Metod

Rapporten genereras med:

- **R** (tidyverse, gt, ggplot2)
- **targets** för reproducerbara arbetsflöden
- **Quarto** för rapportering
Datasettet är syntetiskt och konstruerat för att efterlikna kommunnivådata för arbetsmarknadsindikatorer.

---

# Reproducerbarhet

Alla resultat i denna rapport har genererats automatiskt genom den reproducerbara analyskedja som definieras i ` _targets.R` och körs med hjälp av paketet `{targets}`.

Själva rapporten renderas med förberäknade resultat som överförs via `execute_params`, vilket säkerställer transparens, spårbarhet och full upprepbarhet.

---